【裁判字號】    97,交聲,1773
【裁判日期】    970814
【裁判案由】    違反道路交通管理處罰條例聲明異議
【裁判全文】
臺灣臺北地方法院交通事件裁定        97年度交聲字第1773號
    原處分機關  交通部公路總局臺北區監理所板橋監理站
    異  議  人
    即受處分人  甲○○
上列異議人即受處分人因違反道路交通管理處罰條例事件，對於
交通部公路總局臺北區監理所板橋監理站民國九十七年七月三日
所為之處分（板監裁字裁四一－一AD一九七八三九號）聲明異議
，本院裁定如下：
    主  文
異議駁回。
    理  由
一、按禁止臨時停車線為紅色實線，用以指示禁止臨時停車路段
    ；禁止臨時停車處所不得停車，道路交通標誌標線號誌設置
    規則第一百六十九條第一項、第二項、道路交通安全規則第
    一百十二條第一項第一款定有明文。次按汽車（含機器腳踏
    車）駕駛人停車時，在禁止臨時停車處所停車者，處新臺幣
    （下同）六百元以上一千二百元以下罰鍰，道路交通管理處
    罰條例第五十六條第一項第一款亦著有明文。
二、原處分意旨略以：異議人即受處分人（下簡稱受處分人）甲
    ○○所有，車號為：LJ五—二○八號之重型機車，前於民國
    九十七年五月十三日八時三十分許，在臺北市○○路○段劃
    有紅色禁止臨時停車標線路段停車，經臺北市停車管理處（
    現更名為：臺北市停車管理工程處）依違反道路交通管理處
    罰條例第五十六條第一項第一款規定，逕行拍照採證暨製單
    舉發，受處分人不服，提出申訴，原處分機關交通部公路總
    局臺北區監理所板橋監理站函請舉發單位調查結果，仍認上
    開違規事實明確，而依道路交通管理處罰條例第五十六條第
    一項第一款、違反道路交通管理事件統一裁罰基準及處理細
    則第四十三條、第四十四條、第六十七條及違反道路交通管
    理事件統一裁罰基準表規定裁處受處分人罰鍰六百元。
三、受處分人聲明異議意旨略以：車停放在停放區，待要騎車時
    ，始發現車子在馬路上之紅線上，伊租屋處乃在基隆路一段
    三六○號五樓之十六，知道哪裡可停車、哪裡不能停車，因
    伊車子係被移動至遭舉發之違規處，為此，聲明異議云云。
四、經查：
    （一）受處分人所有之前揭機車，確有於上揭時、地，停放
          在劃有紅線之路段上停車之事實，有交通部公路總局
          臺北區監理所板橋監理站板監裁字裁四一－一AD一九
          七八三九號裁決書一紙、告發照片一幀附卷可憑。此
          外，依臺北市停車管理處函覆，亦認：經查採證照片
          顯示，旨揭車輛未依規定而於道路劃有紅色禁止臨時
          停車標線路段，且已無駕駛人在現場因而構成違規停
          車，又受處分人申訴車輛因遭到不明人士移動而造成
          違規情節，因無具體證明，爰不足以構成阻卻舉發違
          規停車之理由等語，有前述停車管理處九十七年五月
          二十二日北市停四字第○九七三二七六九八○○號函
          一紙存卷可採。
    （二）另依卷附之舉發照片以觀，受處分人之機車龍頭乃上
          鎖狀態，其機車明顯停放於劃設有紅實線之道路緣石
          外側無訛，機車車身右前方（即舉發照片左上角處）
          雖有停放其他機車，惟此處顯屬人行道，既未繪製停
          車格，本亦不得任意臨時停車，此由道路交通安全規
          則第一百十一條第一項第一款之規定可知。況受處分
          人雖辯稱機車本停在「停放區」，係遭他人移至馬路
          上紅線上云云，惟始終未能對原究竟停放在何處合法
          停放區一事，舉證以實其說，亦不能提出有利之積極
          證據以供本院參酌，本院衡酌全部卷證後，仍難以受
          處分人之辯述，逕為對其有利之認定。
五、綜上，受處分人於前揭時、地，在繪製紅色實線之禁止臨時
    停車標線處所停車之違規行為，事證明確，洵堪認定。原處
    分機關依道路交通管理處罰條例第五十六條第一項第一款及
    違反道路交通管理事件統一裁罰基準表之規定，裁罰受處分
    人罰鍰六百元，核無違誤，亦無不當。受處分人之異議，為
    無理由，應予駁回。
六、據上論斷，應依道路交通案件處理辦法第十九條，裁定如主
    文。
中    華    民    國    97    年     8    月    14    日
                             交通法庭 法  官    徐千惠
以上正本證明與原本無異。
如不服本裁定，應於裁定送達後5日內向本院提出抗告狀。
                                      書記官    高心羽
中    華    民    國    97    年     8    月    14    日


司法院資訊處製作；財團法人民間司法改革基金會備份。
